臺灣新北地方法院三重簡易庭小額民事判決
                                   111年度重小字第1930號
原      告  台灣大哥大股份有限公司

法定代理人  蔡明忠  
訴訟代理人  林欣霈  
被      告  張立明  

上列當事人間請求給付電信費事件，經本院於民國111年10月11
日言詞辯論終結，判決如下：
    主      文
被告應給付原告新臺幣壹萬陸仟肆佰捌拾參元，及自民國一百一
十一年三月十五日起至清償日止，按年息百分之五計算之利息。
訴訟費用確定為新臺幣壹仟元由被告負擔。
本判決得假執行。
   事實及理由
一、原告主張：被告前於民國110年8月4日向原告租用000000000
    0號電信門號（下稱系爭門號）之行動電話服務，並使用小
    額付費服務，透過原告代扣付款購買APP、遊戲點數及貼圖
    等商品。詎被告未依約繳納費用，尚積欠110年9月間因使用
    系爭門號代付iTunes Store之費用新臺幣（下同）16,483元
    ，屢經原告催討無效，為此，爰依據行動電話帳單代收服務
    使用條款(下稱系爭服務使用條款)之約定提起本訴，並聲明
    ：被告應給付原告16,483元，及自支付命令送達被告翌日起
    至清償日止，按年息百分之5計算之利息。
二、被告則以：我有開通系爭門號之小額支付功能，然本件我是
    被盜刷，我接到付費完成之簡訊知道遭盜刷後即打電話給原
    告之客服人員，請原告立即關閉服務，後我也有向警方報案
    ，惟仍未查得犯罪嫌疑人等語置辯，並聲明：原告之訴駁回
    。
三、原告主張之上開事實，業據提出台灣大哥大行動電話/第三
    代行動通信業務申請書、小額及其他費用繳款通知(合併帳
    單)、小額交易明細及綁定紀錄、系爭服務使用條款等件為
    證，堪信為真實。被告固以前詞置辯，惟參以系爭服務使用
    條款第1條第1項及第2項約定：「您同意使用『併同台灣大哥
    大電信費帳單付款』，作為您在Google Play或App Store/iT
    unes Store平台購買應用程式或其他商品/服務(以下合稱商
    品)之付款方式，前述商品交易之費用將併同依您於台灣大
    哥大之帳單週期採分立款項之方式進行結算。您有義務於繳
    款期限內繳清全部交易款項，若逾期未繳而產生欠費，台灣
    大哥大有權向您進行催繳及訴追」、「本服務交易金額將根
    據您在Google Play或App Store/iTunes Store購買之商品
    金額而定，本服務相關交易金額及品質、款項疑慮、退款方
    式等，均依平台商(Google/Apple)流程及規範處理」，可知
    原告係將被告在Apple Store或Apple iTunes等平台所消費
    之數位商品或服務金額代付予Apple公司，被告再依原告出
    帳之行動電話帳單繳清款項，是買賣契約實際成立在被告與
    Apple公司間，原告僅係提供代收代付之服務，倘被告對於
    其在Apple公司平台所購買數位商品或服務之買賣契約成立
    與否或內容、金額有所爭執，應向Apple公司主張或請求返
    還，尚無礙於原告就其已代付予Apple公司之款項得請求被
    告給付之權利，又原告業將以系爭門號購買Apple iTunes之
    數位商品或服務金額16,483元代付予Apple公司，有小額交
    易明細可參，被告亦稱其有向Apple公司申請取消交易，惟A
    pple公司就上開交易部分均未同意等語，復觀諸系爭服務使
    用條款未約定原告需負擔盜刷或盜用之風險，則原告就其依
    系爭服務使用條款所代墊予Apple公司之16,483元，自有請
    求被告給付之權利，被告所主張係遭盜刷乙節則應向Apple
    公司為權利救濟，併予敘明。
四、從而，原告依據系爭服務使用條款約定，請求被告給付16,4
    83元及自支付命令送達翌日即111年3月15日起至清償日止，
    按年息百分之5計算之利息，為有理由，應予准許。
五、本件事證已臻明確，兩造其餘主張、攻擊防禦方法及所提之
    證據，均核與本件判決所認結果不生影響，爰毋庸逐一再加
    論述，附此敘明。
六、本件係依小額訴訟程序所為被告敗訴之判決，爰依職權宣告
    假執行。並依民事訴訟法第78條、第436條之19第1項之規定
    ，確定本件訴訟費用額為1,000元，由被告負擔。
中　　華　　民　　國　　111 　年　　11　　月　　11　　日
                           臺灣新北地方法院三重簡易庭 
                                 法  官  洪任遠
以上正本係照原本作成。
如不服本判決，應於送達後20日內，向本院提出上訴狀，並表明
上訴理由（上訴理由應表明1、原判決所違背之法令及具體內容
。2、依訴訟資料可認為原判決有違背法令之具體事實。），如
於本判決宣示後送達前提起上訴者，應於判決送達後20日內補提
上訴理由書（須附繕本），如未於上訴後20日內補提合法上訴理
由書，法院得逕以裁定駁回上訴。
中　　華　　民　　國　　111 　年　　11　　月　　11　　日
　　　　　　　　　　　            書記官  楊家蓉